【裁判字號】    99,上訴,1003
【裁判日期】    990817
【裁判案由】    妨害風化
【裁判全文】
臺灣高等法院高雄分院刑事判決        99年度上訴字第1003號
上  訴  人
即  被  告  乙○○
選任辯護人  吳建勛律師
            梁宗憲律師
上列上訴人因被告妨害風化案件，不服臺灣高雄地方法院98年度
訴字第1249號中華民國99年4 月8 日第一審判決（起訴案號：臺
灣高雄地方法院檢察署98年度偵字第8569號），提起上訴，本院
判決如下：
     主  文
上訴駁回。
     事  實
一、乙○○前於民國（下同）95年間因妨害風化案件，經臺灣高
    雄地方法院以95年度訴字第1148號判處有期徒刑7 月，上訴
    本院以97年度上訴字第1942號駁回上訴，並宣告緩刑2 年，
    於98年2 月23日確定，猶不知警惕。復受僱於謝廷旋（業經
    原審判刑確定）所經營位於高雄市○○區○○路447 號2 樓
    之「紅谷視聽歌唱」為服務生，負責接待、帶領客人、說明
    消費方式及供應酒菜茶水之工作，陳佻銓（業經原審判刑確
    定）則受僱擔任櫃台，負責安排陪酒小姐坐檯、發放小姐薪
    資及結帳之工作。詎乙○○竟與謝廷旋、陳佻銓共同基於意
    圖使成年女子與他人為猥褻行為而容留、媒介以營利之犯意
    ，於98年3 月1 日至同年月11日間之某日起，由謝廷旋以每
    小時薪資新臺幣（下同）500 元不等之代價，僱用劉○○、
    黃○○、張○○、吳○○、王○○（以上5 人另經檢察官為
    不起訴處分）等人擔任陪酒小姐，在店內包廂從事跨坐顧客
    身上秀舞、隨時任令顧客撫摸身體、胸部及陰部等足以挑起
    性慾之猥褻行為，其消費方式為每位男客每消費120 分鐘收
    費1,800 元、少爺小費1,000 元，其等即以此方式營業牟利
    。適於98年3 月11日晚間11時許，男客鄭○○、洪○○、甲
    ○○前往該處消費，由謝廷旋負責接待並引領進入該店B07
    包廂內，再由乙○○介紹店內上開消費方式，談妥後由陳佻
    銓旋安排女服務生王○○、張○○、吳○○進入包廂並指示
    「秀舞」，王○○、張○○、吳○○隨即各跨坐在鄭孝德、
    洪榮發、甲○○大腿上磨蹭雙方下體跳舞，並任由鄭孝德、
    洪榮發、甲○○撫摸其等身體、胸部及陰部為猥褻之行為，
    期間吳宥驊、王曉君轉檯離開，迨1 小時後，換由劉鳳如、
    黃佳琦進入包廂，陳佻銓復進入包廂內指示「秀舞」，劉○
    ○、黃○○、張○○亦各跨坐在鄭○○、洪○○、甲○○大
    腿上磨蹭雙方下體跳舞，並任由鄭○○、洪○○、甲○○撫
    摸其等身體、胸部及陰部為上開猥褻之行為之行為。嗣經警
    於98年3 月12日凌晨零時20分許，持搜索票前往上址搜索，
    且當場扣得謝廷旋所有供上開犯罪所用如附表所示之物，始
    查悉上情。
二、案經高雄市政府警察局小港分局報告臺灣高雄地方法院檢察
    署檢察官偵查起訴。 

     理  由
壹、程序部分（即證據能力部分）：
一、證人即警員黃○○、劉○○於檢察事務官調查中之陳述：
    按被告以外之人於審判外之言詞或書面陳述，除法律有規定
    者外，不得作為證據，刑事訴訟法第159 條第1 項定有明文
    。查證人黃○○、劉○○於檢察事務官調查中所為之陳述為
    傳聞證據，且其等之陳述與審判中陳述不符部分亦無較為可
    信之特別情況，即無同法第159 條之2 之適用餘地，亦無同
    法第159 條之3 所規定之情事，是依前揭法條意旨，自均不
    具證據能力。惟被告以外之人於審判外之陳述，雖不得以之
    直接作為認定犯罪事實與否之證據，但非不得作為彈劾證據
    ，用來爭執被告、證人之證明力（最高法院96年度臺上字第
    1497號判決意旨參照），附此敘明。
二、證人甲○○於警詢之陳述：
    按被告以外之人於審判中滯留國外或所在不明而無法傳喚或
    傳喚不到者，其於檢察事務官、司法警察官或司法警察調查
    中所為之陳述，經證明具有可信之特別情況，且為證明犯罪
    事實之存否所必要者，得為證據，刑事訴訟法第159條之3第
    1 項第3 款定有明文。查證人甲○○於警詢之陳述，固屬傳
    聞證據，惟其於警詢時之陳述，係首次接受本件犯罪相關案
    情之詢問，距離案發較近，且詢問時被告並未在場，並無足
    夠時間思考其自身與被告間之利害關係，顯無外力介入、干
    擾其陳述之情形，具有可信之特別情況，且為證明本件犯罪
    事實之存否所必要，又於原審審理中經合法傳喚、拘提未到
    ，有送達證書6 紙、屏東縣政府警察局屏東分局99年2 月25
    日屏警分偵字第0990005390號函1 份在卷可參；於本院審理
    中仍經合法傳喚不到，拘提無著（行蹤不明，不知去向），
    有送達證書4 紙、拘票暨報告書各一紙在卷足稽，依前揭法
    條意旨，自有證據能力。
三、檢察事務官之勘驗報告：
    檢察事務官於98年6 月12日9時30 分 勘驗警方搜證光碟，
    固製有勘驗報告一份附卷（偵查卷第47頁）。惟勘驗為法院
    或檢察官，因調查證據及犯罪情形，所為之檢驗處分，勘驗
    於審判中由法院，偵查中由檢察官實施之，此觀刑事訴訟法
    第二百十二條之規定甚明。而檢察事務官非為法院或檢察官
    ，依法並無實施勘驗之權限，其勘驗警方搜證光碟所製作之
    勘驗報告，並無證據能力。
四、證人鄭○○、洪○○、證人劉○○於警詢及證人鄭○○於檢
    察事務官調查中之陳述：
    按被告以外之人於檢察事務官、司法警察官或司法警察調查
    中所為之陳述，與審判中不符時，其先前之陳述具有較可信
    之特別情況，且為證明犯罪事實存否所必要者，得為證據，
    刑事訴訟法第159 條之2 定有明文，此為同法第159 條第1
    項所稱「法律有規定」，而為傳聞法則之例外。此之「必要
    性」要件，必須該陳述之重要待證事實部分，與審判中之陳
    述有所不符，包括審判中改稱忘記、不知道、先前之陳述詳
    盡，於後簡略、有正當理由而拒絕陳述（如經許可之拒絕證
    言）等雖非完全相異，但實質內容已有不符者在內，且該審
    判外之陳述，必為證明犯罪之待證事實存在或不存在所不可
    或缺，二者兼備，始足當之。故此所謂「為證明犯罪事實存
    否所必要者」，既必須達不可或缺之程度，自係指就具體個
    案案情及相關卷證判斷，為發現實質真實目的，認為除該項
    審判外之陳述外，已無從再就同一供述者，取得與其上開審
    判外陳述之相同供述內容，倘以其他證據代替，亦無從達到
    同一目的之情形而言（最高法院95年度臺上字第4414號、96
    年度臺上字第4365號判決參照）。
    1.證人鄭○○、洪○○部分：
      查證人鄭○○、洪○○前於警詢及證人鄭○○前於檢察事
      務官調查中就其等至共同被告謝○○經營之「紅谷視聽歌
      唱」消費之時間、被告乙○○與共同被告謝○○、陳○○
      服務工作內容、店內女服務生服務先後順序、服務人員、
      猥褻內容、過程等細節性事項均詳細陳述，惟於原審審理
      時已無法就此部分細節性事項陳述詳盡，並均於原審審理
      時證稱不復記憶等情，業據證人鄭○○、洪○○結證在卷
      （見原審訴字卷第70、114 頁），故法院已無從再取得相
      同之供述內容，而此部分細節性之陳述係涉被告乙○○與
      共同被告謝○○、陳○○於本件犯罪分工判斷之重要性事
      項，亦無其他證據證明證人鄭○○、洪○○之警詢及證人
      鄭孝德前於檢察事務官調查中之筆錄有不宜作為證據之瑕
      疵，是其等於警詢、檢察事務官調查中之陳述具有可信之
      特別情況，且為證明被告犯罪事實存否所必要，依前開法
      條意旨，自均有證據能力。
    2.證人劉鳳如部分：
    (1)經查，就共同被告謝○○所經營之「紅谷視聽歌唱」是否
      提供前揭猥褻服務一節，證人劉○○於警詢中之陳述，與
      其於原審審理時之證述，有前後陳述不符之情形，本院審
      酌其於警詢中所為之陳述，應訊時距案發時點較近，記憶
      力應屬清晰，其陳述較趨於真實；且較無來自被告在庭壓
      力而做出迴避對被告不利之證述，或因不想生事乃虛構事
      實而為陳述，又互核其於警詢之證述與證人鄭○○、洪○
      ○於警詢、原審審理時及甲○○於警詢之證述相符（詳後
      述），客觀上應具有較可信之特別情況，且本院審酌前揭
      陳述作成時之情況，並無違法取證之瑕疵（詳後述），亦
      為證明犯罪事實存否所必要，依前開法條意旨，其於警詢
      中之證言自有證據能力。
    (2)雖證人劉○○於原審審理時辯稱：警察給其酒喝，其酒醉
      意識不清、其警詢之陳述均依照員警所指示，其警詢時說
      對方沒有碰伊，可是警察就是要寫對方碰伊，因為警察知
      道伊是學生，告知伊依其指示講話，學校就不會知道其在
      該店上班的事，員警筆錄記載不實云云。惟查，員警製作
      筆錄時，並無利誘、誘導證人劉○○，證人劉○○製作筆
      錄時意識清楚一節，業據證人即員警劉○○於原審審理時
      證稱：劉○○之警詢筆錄為其製作，其並未拿酒給劉○○
      飲用，劉○○製作筆錄時意識清楚，其並無告知劉鳳如是
      學生要好好配合等語（見原審訴字卷第65至66頁、第68至
      69頁）；而證人劉○○亦於偵訊時陳稱：警察沒有強暴、
      脅迫等語（見偵卷第10頁）、於原審審理時亦證稱：警察
      沒有用不當方式製作筆錄等語（見原審訴字卷第35頁），
      足見證人劉○○於警詢筆錄製作時，係出於自由意志。衡
      情證人劉○○身為警察，係依法執行公權力之公務員，除
      民、刑事責任外，尚須擔負行政責任，當無甘冒偽證重責
      誣陷證人劉○○之理，是其前揭證述，自可採憑。復觀之
      證人劉鳳如警詢筆錄之記載，均屬連續詢問，其均能針對
      問題回答，並無答非所問、無法應答之情，且係以完整句
      子應答，並無飲酒過量，因意識不清而出現未完整句子之
      應答方式等情，有證人劉○○之警詢筆錄1 份在卷為佐（
      見警卷第10至12頁），益見證人劉○○於警詢時意識清楚
      無疑。又該警詢筆錄經證人劉○○親閱無訛後始簽名一節
      ，亦有前揭警詢筆錄1 份在卷可參，證人劉○○並不否認
      （見偵卷第10頁、原審訴字卷第36頁），衡情其案發時係
      年屆22歲之成年人，就讀高職2 年級等情，業據證人劉○
      ○證述在卷（見原審訴字卷第36頁），並有年籍資料在卷
      可參，從其教育程度、知識、社會經驗以觀，自可判斷其
      陳述猥褻服務內容，恐涉犯公然猥褻等罪嫌，攸己利害得
      失甚鉅，豈會輕信他人指示率爾陳述對己不利之事實？證
      人劉鳳如前揭所辯，顯悖常情，不足採信。證人劉○○製
      作筆錄時，既意識清楚，並詳閱該筆錄內容後簽名，已如
      前述，益徵證人劉○○之警詢筆錄並無記載不實、員警並
      無誘導之情甚明。
五、營業場所檢查紀錄表：
    卷附之「高雄市政府警察局督察室維新小組營業場所檢查紀
    錄表」（見警卷第44頁），係本案員警執行搜索勤務後所製
    作之職務報告，乃被告以外之人於審判外之書面陳述，依刑
    事訴訟法第159 條第1 項之規定，自不具證據能力。
六、按被告以外之人於審判外之言詞或書面陳述，除法律有規定
    者外，不得作為證據。被告以外之人於審判外之陳述，經當
    事人於審判程序同意作為證據，法院審酌該言詞陳述或書面
    陳述作成時之情況，認為適當者，亦得為證據。當事人、代
    理人或辯護人於法院調查證據時，知有第159條第1項不得為
    證據之情形，而未於言詞辯論終結前聲明異議者，視為有前
    項之同意，刑事訴訟法第159條第1項及第159 條之5 分別定
    有明文。本判決後開引用具有傳聞證據性質之證據資料，已
    經檢察官、被告於準備期日同意為證據使用，且迄於言詞辯
    論終結之時止，均未據檢察官及被告或辯護人聲明異議，本
    院審酌該證據作成之情況，既無違法取得情事，復無關聯性
    明顯過低之情形，以為證據應屬適當，認均有證據能力。
貳、實體部分：
一、訊據被告乙○○直承於前揭時、地受僱於謝廷旋所經營之「
    紅谷視聽歌唱」擔任服務生工作，惟矢口否認有何共同意圖
    使女子與他人為猥褻之行為，而容留以營利之犯行，辯稱：
    伊於98年3 月1 日才去上班，不知店內服務小姐跟客人有前
    揭猥褻行為，店內小姐非伊控管，伊並未帶店內小姐去包廂
    ，亦未告知客人消費方式及收費情形，伊僅是店內1 樓之少
    爺，有空會到二樓幫忙陳佻銓而已，並未使店內小姐與客人
    為猥褻之行為云云。
二、經查：
（一）被告乙○○於前揭時、地，男客鄭○○、洪○○、甲○○
      前往「紅谷視聽歌唱」消費時，介紹店內消費方式為每位
      男客每消費120 分鐘收費1,800 元、少爺小費1,000 元後
      ，由共同被告謝○○接待並引領其等進入該店B07 包廂內
      ，再由共同被告陳○○安排女服務生王○○、張○○、吳
      ○○進入包廂並指示「秀舞」，王○○、張○○、吳○○
      隨即各跨坐在男客鄭○○、洪○○、甲○○大腿上磨蹭雙
      方下體跳舞，並隨時任由男客鄭○○3 人撫摸其等身體、
      胸部及陰部，期間吳○○、王○○轉檯離開，迨1 小時後
      ，換由劉○○、黃○○進入包廂，陳佻銓復進入包廂內指
      示「秀舞」，劉○○、黃○○、張○○遂各跨坐在男客鄭
      ○○、洪○○、甲○○大腿上磨蹭雙方下體跳舞，並隨時
      任由男客鄭○○3 人撫摸其等身體、胸部及陰部一節，業
      據證人鄭○○、洪○○於警詢及原審審理時、證人甲○○
      於警詢時證述甚詳（見警卷第32、33、36、37、40、4 1
      頁、偵卷第42頁、原審訴字卷第71至75頁、第111 至11 6
      頁），核與證人劉○○於警詢時證稱：客人們一到位，小
      姐們就會「依公司規定」先跳健康秀，也就是小姐開始點
      團秀的熱門舞曲後，小姐會跨坐客人下盤扭動，直到舞曲
      結束，是陳○○安排其入番坐檯，店內小姐均穿半透明薄
      紗上衣及裙子制服，大部分小姐可以讓男客撫摸身體乳部
      ，鄭孝德有稍微碰觸其底褲外下部等語（見警卷第11至12
      頁）、於原審審理時證稱：98年3 月11日晚上11時其有跟
      男客在一起，其穿裙子，衣服會露背、半透明、坐檯一台
      500 元等語相符（見原審訴字卷第29至30頁）。此外，復
      有女服務生坐檯日報表影本1 張、上班、休假月報表影本
      3 張、打卡單影本7 張、查獲現場照片14張在卷可稽（見
      警卷第53至56頁、第58至61頁、第82至86頁），並有如附
      表所示之物扣案足佐，足見女服務生劉○○、王○○、張
      ○○、吳○○、黃○○5 人，均有在「紅谷視聽歌唱」前
      揭包廂內，與男客鄭○○、洪○○、甲○○等3 人為猥褻
      行為無疑。
（二）如上所述，「紅谷視聽歌唱」服務生陳○○於男客進入包
      廂1 小時內前後，各指示女服務生王○○等5 人「秀舞」
      ，王○○等5 人即前後跨坐在男客鄭○○等3 人大腿上磨
      蹭雙方下體跳舞，並任由男客鄭○○3 人撫摸其等身體、
      胸部及陰部等情以觀，足徵「秀舞」之猥褻特殊服務，經
      陳佻銓指示後，始開始表演，有固定之演出時間、方式，
      係有「制度性」之規劃服務內容，自非店內女服務生即興
      演出，益見「秀舞」之猥褻服務係該店經營服務內容之一
      。而男客鄭○○等3 人2 次前往該店消費，均接受前揭猥
      褻性服務一節，業據證人鄭○○、洪○○於本院審理時結
      證在卷（見原審訴字卷第70、74、111 、113 、115 、11
      6 頁），而證人即查獲員警劉進霖於原審審理時證稱：督
      察室接獲民眾檢舉，其前經指示前往該店實地探訪，經店
      員介紹安排女服務生進入包廂後，開始播放熱舞，女服務
      生在其身上進行磨蹭舞蹈，任其搓揉身體任何部位等語（
      見原審訴字卷第62頁），益徵被告謝○○所經營之「紅谷
      視聽歌唱」，確係以提供前揭猥褻服務為主要營業項目，
      而有營利之行為。至證人鄭○○、洪○○雖於原審審理時
      證稱：前揭秀舞、撫摸胸部、陰部等猥褻服務，並未額外
      收費等語。惟該猥褻服務是否額外收費，抑或包含於一次
      消費費用中，係涉營業經營獲利多寡，僅為營業經營方式
      不同而有異，故提供猥褻服務是否額外收費，要與該店經
      營有無提供此服務以營利無涉，自難憑此遽為有利被告之
      認定。另被告乙○○與謝廷旋、陳佻銓事前究有無主動告
      知男客鄭孝德等3 人該店提供前揭猥褻服務內容，要與該
      店有無實際提供前揭猥褻服務無涉，亦難為有利被告乙○
      ○之認定。
（三）「紅谷視聽歌唱」係謝廷旋所負責經營，被告乙○○及陳
      ○○係謝○○所僱用擔任「紅谷視聽歌唱」之服務生，而
      劉○○、王○○、張○○、吳○○、黃○○等5 人，均係
      以每小時薪資500 元不等之代價，受僱於謝○○而在該店
      內擔任女服務生一節，業據被告乙○○及共同被告謝廷旋
      、陳○○自承在卷（見警卷第1 、5 、6 、8 、9 頁、偵
      卷第8 、9 頁、原審訴字卷第136 頁），核與證人劉○○
      於警詢、偵訊及原審審理時證述相符（見警卷第12頁、偵
      卷第10頁、原審訴字卷第29、31頁），並據證人鄭○○、
      甲○○於警詢、證人洪○○於警詢及原審審理時、證人即
      員警劉○○於原審審理時證述在卷（見警卷第32、36、40
      、41頁、偵卷第42頁、原審訴字卷第62、112 頁），並有
      高雄市政府營利事業登記證影本1 紙在卷可憑（見警卷第
      110 頁），足見被告乙○○與陳○○及劉○○等5 人，確
      均在謝○○所經營之「紅谷視聽歌唱」共事、提供前揭服
      務。
（四）被告乙○○有與原審共同被告謝○○、陳○○使成年女子
      與他人為猥褻行為而媒介、容留以營利之意圖：被告乙○
      ○於原審審理時供承：「我是服務生，負責有客人來，我
      要招呼、帶場，客人要喝什麼、吃什麼，我要準備。」（
      見原審訴字卷第136 頁）於本院審理中亦供承：「小姐是
      在二樓由陳○○負責的，我是負責一樓的工作，只是我有
      空會到二樓幫忙陳○○而已，所以他才會分一點錢給我，
      因為我要工作也要吃飯。」（本院卷第72頁背面）另被告
      乙○○會端酒菜進包廂服務等情，業據證人劉○○、黃○
      ○、張○○、吳○○、王○○亦於偵訊時證述甚詳（見偵
      卷第10至13頁），且共同被告陳○○於偵訊時亦供稱：被
      告乙○○工作內容也是端菜、送酒、送毛巾給包廂客人等
      語（見偵卷第9 頁）、於原審行準備程序時供稱：老闆謝
      廷旋只僱請其及被告乙○○2 位服務生，1 樓是開放式，
      2 樓是包廂等語（見原審審訴卷第25頁），又案發當日係
      由被告乙○○在前揭2 樓包廂內介紹店內消費方式一節，
      業據證人鄭○○、甲○○於警詢、證人洪○○於警詢及原
      審審理時證述在卷（見警卷第32、36、40頁、原審訴字卷
      第112 頁），足見被告乙○○除招呼、帶場外，亦參與該
      店2 樓包廂之服務，且知悉、並負責向顧客說明該店消費
      方式，則店內女服務生提供前揭猥褻服務，為該店主要服
      務內容及營業特色，被告乙○○豈不知悉？且該店女服務
      生既可「隨時」任令顧客撫摸身體、胸部及陰部，則其中
      場提供酒菜茶水等服務時，豈會未曾撞見店內女服務生任
      由顧客撫摸身體、胸部及陰部之情？況該店除負責人為謝
      廷旋外，男員工僅有被告乙○○與陳佻銓2 人等情，業據
      共同被告謝廷旋供承在卷（見警卷第2 頁），足見該店尚
      非工作分工細密之大型企業，則被告乙○○與謝○○、陳
      ○○及劉○○等人，均係在該店內一同工作，而被告謝○
      ○、陳○○及證人劉○○等人既均知悉該店提供前揭猥褻
      服務，又豈會僅被告乙○○1 人獨漏不知？況參諸被告乙
      ○○前於95年間犯營利猥褻之妨害風化罪，甫於98年1 月
      23 日 經本院以97年度上訴字第1942號為有罪判決，並於
      同年2 月23日確定一節，有臺灣高等法院被告前案紀錄表
      在卷可稽，足見被告乙○○對以提供女服務生陪唱歌、喝
      酒方式經營之場所，是否有額外提供猥褻服務，自非無識
      別能力，是被告乙○○果僅自98年3 月1 日起始受僱於被
      告謝廷旋，迄至本件被查獲時即同年月11日，亦達11日之
      久，以其前因同一犯罪類型而遭判刑之切身經驗，既為同
      類之場所及工作，豈能謂未悉該店有提供前揭猥褻服務？
      更見被告乙○○主觀上確知悉該店女服務生從事前揭猥褻
      服務內容且有營利之意圖無訛，是其前揭所辯，顯係臨訟
      畏罪飾卸之詞，無足採信。
（五）按共同正犯之成立，祇須具有犯意之聯絡，行為之分擔，
      既不問犯罪動機起於何人，亦不必每一階段犯行，均經參
      與（最高法院34年上字第862 號判例意旨參照）。本案共
      同被告謝○○在其所經營之「紅谷視聽歌唱」提供前揭猥
      褻服務為營業項目，並於前揭時、地接待並引領證人鄭孝
      德等3 人進入該店B07 包廂內，由被告乙○○介紹店內消
      費方式後，再共同被告陳○○旋安排女服務生劉○○等5
      人為前揭猥褻性服務，已如前述，是被告乙○○與共同被
      告陳佻銓對於謝○○於該店提供前揭猥褻服務行為均有認
      識，分別參與接待、控管陪酒女服務生、介紹店內消費方
      式、安排前揭猥褻性服務、發放薪資、結帳等構成要件內
      之媒介、容留猥褻行為以營利行為之分擔，顯見被告乙○
      ○與共同被告謝廷旋、陳佻銓主觀上確有使成年女子與他
      人為猥褻行為而容留、媒介以營利之意圖，客觀上確有容
      留、媒介女服務生劉鳳如等5 名成年女子與男客鄭孝德、
      洪榮發、甲○○等3 人為前揭猥褻行為以營利之客觀行為
      ，且其主觀上係以自己犯罪之意思而參與。是被告乙○○
      與共同被告謝○○、陳○○3 人對上揭犯行，自有犯意聯
      絡及行為分擔無訛。
（六）雖證人鄭○○對於案發當日何人指示秀舞，前於警詢證稱
      ：係被告陳○○指示秀舞等語（見警卷第33頁），後於檢
      察事務官詢問時改稱：被告乙○○指示秀舞等語（見偵卷
      第42頁），前後證述或有不一，惟衡情人之記憶力、表達
      力、觀察力非一，或因時間流逝而記憶減損、或因感受度
      不同而印象不深刻等因素，而異其所言。本案證人鄭孝德
      對於案發當日究係被告乙○○與共同被告謝○○、陳○○
      3 人中由何人招待、介紹消費或指示秀舞等細節，於原審
      審理時亦證稱：忘了等語（見原審訴字卷第70、75頁），
      足徵證人鄭孝德確有因記憶力隨時間流逝而淡忘之情，自
      非為誣指被告乙○○與共同被告謝○○、陳○○而憑空捏
      造事實。況共同被告陳○○於案發當日指示女服務生秀舞
      一節，亦據證人洪○○、甲○○於警詢時指述歷歷，核與
      證人劉○○於警詢之證述情節相符，已如前述，益見證人
      鄭孝德前於警詢之證述，因適逢案發初始，記憶深刻，自
      以其前於警詢之證述，較為可採。又證人鄭○○就被告乙
      ○○與共同被告謝○○、陳○○3 人容留、媒介前揭女服
      務生為猥褻服務內容、秀舞次數、消費方式、地點之基本
      事實均證述一致，則其陳述何人指示秀舞之完整性或有微
      疵，惟此細節性部分尚無礙其整體證言之憑信。參以證人
      鄭○○、洪○○及甲○○，與被告乙○○及共同被告謝○
      ○、陳○○素不相識，證人劉○○為共同被告謝○○之員
      工，彼等無怨懟或金錢糾紛及仇恨（見警卷第12、33、38
      、41頁），衡情證人鄭○○3 人及劉○○斷無甘冒偽證刑
      責來誣攀被告乙○○與共同被告謝○○、陳○○之理，是
      證人鄭○○、洪○○及甲○○前揭證述及證人劉○○於警
      詢之證述，實屬信而有徵，自堪採信。至於證人劉○○於
      原審審理時，與其雇主、同事即被告乙○○與謝○○、陳
      ○○3 人同庭對質，身心難免受到其等在場之壓力，故而
      翻異前詞，迴護被告乙○○與共同被告謝○○、陳○○等
      3 人，自不足採信。另證人即女服務生王○○、張○○、
      吳○○、黃○○於警詢、偵訊之證述，亦係迴護被告乙○
      ○與共同被告謝○○、陳○○而為避重就輕之詞，自不足
      為有利被告之認定，併此敘明。
（七）綜上所述，被告乙○○前揭所辯，顯係臨訟飾卸之詞，委
      無足採。本件事證明確，被告乙○○前揭共同容留、媒介
      已滿18歲之女子與男子為前揭猥褻行為以營利犯行，堪予
      認定，應依法論科。
三、論罪科刑部分：
（一）按刑法第231 條第1 項所稱「媒介」，係指居間介紹，使
      男女因行為人之介紹牽線而能與他人為猥褻之行為；又所
      謂「容留」，係指供給場所，使男女與他人為猥褻之行為
      者而言。至所謂「猥褻」，指性交以外，一切在客觀上，
      足以刺激或滿足性慾，並引起普通一般人羞恥或厭惡感而
      侵害性的道德感情，有礙於社會風化者而言（最高法院63
      年臺上字第2235號判例、司法院大法官會議釋字第407 號
      解釋意旨參照）。查被告乙○○與共同被告謝廷旋、陳佻
      銓提供場所，創造女子與不特定人從事猥褻行為之機會，
      自該當媒介、容留之行為；而其等以坐檯之女服務生在店
      內包廂從事跨坐顧客大腿上磨蹭雙方下體跳舞、任令顧客
      撫摸身體、胸部及陰部等行為，足以挑起性慾，已有礙於
      社會風化，亦屬猥褻行為。
（二）核被告乙○○所為，均係犯刑法第231 條第1 項之意圖使
      女子與他人為猥褻行為，而容留以營利罪。其意圖使女子
      與他人為猥褻行為而媒介之低度行為，應為容留之高度行
      為所吸收，不另論罪。又被告乙○○與共同被告謝廷旋、
      陳佻銓3 人間，就上開犯行有犯意聯絡及行為分擔，均為
      共同正犯。次按刑事法若干犯罪行為態樣，本質上原具有
      反覆、延續實行之特徵，立法時既予特別歸類，定為犯罪
      構成要件之行為要素，則行為人基於概括之犯意，在密切
      接近之一定時、地持續實行之複次行為，倘依社會通念，
      於客觀上認為符合一個反覆、延續性之行為觀念者，於刑
      法評價上，即應僅成立一罪。學理上所稱「集合犯」之職
      業性、營業性或收集性等具有重複特質之犯罪均屬之，例
      如經營、從事業務、收集、販賣、製造、散佈等行為概念
      者是（最高法院95年度臺上字第1079號判決意旨參照）。
      而刑法第231 條第1 項，係屬營業性之犯罪，本質上即具
      有反覆性，被告乙○○與共同被告謝廷旋、陳佻銓基於同
      一之犯意，在密切接近之一定時間內，於相同空間內，反
      覆從事容留、媒介猥褻行為以營利，於行為概念上，應認
      為僅成立一罪。
（三）原審認被告乙○○罪證明確，因而適用刑法第28條、第23
      1 條第1 項、第41條第1 項前段、第38條第1 項第2 款，
      刑法施行法第1 條之1 之規定，並審酌被告乙○○正值青
      壯，不思循正當途徑取財，竟為牟利而容留、媒介成年女
      服務生從事猥褻行為，敗壞社會善良風俗，雖僅單純受僱
      於謝廷旋，惟前於95年間因妨害風化案件，經判處有期徒
      刑7 月，經上訴駁回，緩刑2 年確定，有臺灣高等法院被
      告前案紀錄表及上開判決書在卷足參，仍不知悔改，緩刑
      期間再次以容留、媒介女子與人為猥褻行為之方式牟取不
      當利益，影響社會善良風俗，惡性重大，且犯罪後猶製新
      詞詭辯，未見悔意，犯後態度不佳等一切情狀，量處有期
      徒刑6 月，並諭知如易科罰金以新台幣1000元折算一日；
      並敘明扣押之如附表所示之物，為共同被告謝廷旋所有，
      供該店營業之用等情，業據共同被告謝廷旋於原審自承在
      卷，為供被告乙○○與共同被告謝廷旋、陳佻銓3 人共同
      容留女子與他人為猥褻行為以營利所用之物，依刑法第38
      條第1 項第2 款規定，併予宣告沒收。其認事用法，核無
      不合，量刑亦屬允當。被告上訴意旨否認犯罪，指摘原判
      決不當，為無理由，應予駁回。
據上論斷，應依刑事訴訟法第368條，判決如主文。
本案經檢察官姜麗如到庭執行職務。

中    華    民    國    99    年    8     月    17    日
                  刑事第十庭    審判長法  官  陳中和
                                      法  官  林水城
                                      法  官  李政庭
以上正本證明與原本無異。
如不服本判決應於收受本判決後10日內向本院提出上訴書狀，其
未敘述上訴理由者，並得於提起上訴後10日內向本院補提理由書
狀（均須按他造當事人之人數附繕本）「切勿逕送上級法院」。
中    華    民    國    99    年    8     月    17    日
                                      書記官  張明賢
附錄本判決論罪科刑法條：
刑法第231 條第1 項
（圖利使人為性交或猥褻罪）
意圖使男女與他人為性交或猥褻之行為，而引誘、容留或媒介以
營利者，處5 年以下有期徒刑，得併科10萬元以下罰金。以詐術
犯之者，亦同。  

附表：
┌──┬───────┬─────┬────────┐
│編號│扣案物名稱    │數量      │備    註        │
├──┼───────┼─────┼────────┤
│一  │無線電對講機（│3支       │為供犯罪所用之物│
│    │含耳機）      │          │，爰依刑法第38條│
│    │              │          │第1 項第2 款之規│
│    │              │          │定，宣告沒收。  │
├──┼───────┼─────┼────────┤
│二  │估價單        │2張       │同上            │
├──┼───────┼─────┼────────┤
│三  │女服務生坐檯日│1張       │同上            │
│    │報表          │          │                │
├──┼───────┼─────┼────────┤
│四  │女服務生上班、│3張       │同上            │
│    │休假月報表    │          │                │
├──┼───────┼─────┼────────┤
│五  │員工上班打卡單│7張       │同上            │
└──┴───────┴─────┴────────┘

司法院資訊處製作；財團法人民間司法改革基金會備份。
